【裁判字號】    95,上訴,1113
【裁判日期】    950428
【裁判案由】    洗錢防制法
【裁判全文】
臺灣高等法院刑事判決                95年度上訴字第1113號
上  訴  人  臺灣板橋地方法院檢察署檢察官
上  訴  人
即  被  告  丙○○
上列上訴人因被告詐欺案件，不服臺灣板橋地方法院94年度訴字
第12 57號，中華民國95年2月8日第一審判決（起訴案號：臺灣
板橋地方法院檢察署93年度核退偵字第572號、94年度偵緝字第
341 號），提起上訴，本院判決如下：
    主  文
原判決撤銷。
丙○○幫助連續意圖為自己不法之所有，以詐術使人將本人之物
交付，處有期徒刑肆月，如易科罰金以佰元折算壹日。
    事實及理由
一、構成犯罪要件之事實：
    丙○○明知甲○○為詐欺集團成員，專門蒐集存摺帳戶供詐
    欺犯罪之用，使他人陷於錯誤匯款至其事先準備之人頭帳戶
    而提領款項，竟因缺錢花用，基於幫助詐欺之不確定犯意，
    於附表所示之銀行開立帳戶，並請領存摺及金融卡後，立即
    將上開帳戶之存摺、印鑑章及金融卡以新台幣（下同）一千
    五百元至三千元不等之代價，出售予在銀行外面等候之甲○○（另行審結）。甲○○於取得上開帳戶之存摺、印鑑章及
    金融卡後，即供予不詳犯罪集團成員，而該集團成員意圖為
    自己不法之所有，基於詐欺之犯意聯絡，謀議先取得人頭帳
    戶，再由詐騙集團成員以打電話之方式向不特定之人詐騙，
    俟該不特定之人陷於錯誤而將現金匯入人頭帳戶後，再自該
    人頭帳戶將詐騙所得之款項於匯入之人頭帳戶提領。謀議既
    定，遂先行取得基於上開幫助詐欺犯意之丙○○所交付予甲○○之上開存摺、印鑑章及金融卡後，該詐騙集團成員並於
    九十三年五月十七日，假冒大眾銀行行員，以電話向乙○○
    佯稱渠金融卡遭人盜用（起訴書誤載為信用卡遭人冒用），
    要求乙○○先依其指示打電話給該集團成員所假冒之警員以
    製作筆錄，復經該假冒警員告知乙○○以電話與由該詐騙集
    團成員假冒之財政部防偽科工程師聯繫，再由該假冒工程師
    向乙○○詐稱需至提款機操作更改二維條碼，使乙○○陷於
    錯誤，於同日依指示利用自動櫃員機轉帳一萬七千八百九十
    七元至上開丙○○所有華僑銀行帳戶，嗣因乙○○察覺有異
    而報警處理，始循線查悉上情。案經臺北縣政府警察局移送
    臺灣板橋地方法院檢察署檢察官偵查起訴。
二、認定犯罪事實之積極證據：
  (一)被告丙○○之供述，證明知悉共案被告甲○○係詐騙集團之
    事實。
  (二)共同被告甲○○之供述，證明有收受丙○○存摺之事實。
  (三)證人陳陸通之證詞及被告丙○○均親簽姓名指認之臺北縣政
    府警察局指認犯罪嫌疑人紀錄表、同案被告甲○○之口卡照
    片各一紙（見同署九十三年度偵字第一○二八三號偵查卷第
    十四頁、第十六頁），證明警員確係先依據被告丙○○於警
    詢時所供述出之嫌疑人外貌特徵及身分資料，提供包括同案
    被告甲○○在內之嫌疑人照片四張供被告丙○○指認，復由
    被告丙○○從相片及電腦螢幕上加以雙重確認後，始得悉同
    案被告甲○○為向被告丙○○蒐購上開帳戶之人。
  (四)證人莊美貞之證詞：證明確有介紹被告丙○○到甲○○居處
    打牌等情明確（見原審卷第七九至八十頁）。
  (五)原審九十四年七月二十五日勘驗筆錄乙份（見原審卷第六八
    、六九頁），證明同案被告甲○○確有於偵訊時供稱其所收
    受的帳戶為中國信託等情。
  (六)被害人乙○○之指述，及所提出之中華郵政公司自動櫃員機
    儲戶交易明細表、「南投警察分局受理詐騙帳戶通報警示、
    詐騙電話簡便格式表」、被告丙○○於前開華僑銀行存款相
    關業務往來申請/約定書、客戶往來明細表各乙份（見同上
    偵查卷第二四、二五頁；原審卷第三五至三七頁），證明被
    害人匯款至被告帳戶之事實。
三、被告辯解要旨：
    我係將上開帳戶存摺等物出售予在三重市大同公園的真實姓
    名不詳綽號「阿文」之人，並非出售予同案被告甲○○；且
    並不知該名真實姓名不詳綽號「阿文」之人係將上開帳戶供
    作洗錢之用。
四、本案之爭點整理：
  (一)被告丙○○於警訊時指認共犯甲○○之警詢筆錄是否具證據
    能力。
  (二)被告丙○○自白九十三年四月二十三日在華僑銀行中和分行
    開立帳戶及申請金融卡，並以一千五百元向其購買存摺金融
    卡之共同被告是否係同案被告甲○○或另有其人。
  (三)同案被告甲○○否認曾向被告丙○○收購系爭銀行帳戶存摺
    、金融卡之證言，是否具有可信性。
  (四)被告丙○○出售如附表所示之存摺及金融卡是否有被害人受
    騙將錢匯入該帳戶，而有幫助共同被告甲○○利用該帳戶詐
    取他人財物之故意。
五、本院判斷：
  (一)被告丙○○於警訊時指認共犯甲○○之警詢筆錄是否具證據
    能力：
    按刑事訴訟法第一百五十九條第一項雖規定，被告以外之人
    於審判外之言詞或書面陳述，除法律有規定外，不得作為證
    據。惟同法第一百五十九條之五第一、二項已規定，經當事
    人於審判程序同意作為證據，法院審酌該言詞陳述或書面陳
    述作成時之情況，認為適當者，亦得為證據。當事人、代理
    人或辯護人於法院調查證據時，知有第一百五十九條第一項
    不得為證據之情形，而未於言詞辯論終結前聲明異議者，視
    為有前項之同意（指同條第一項之同意作為證據），此乃第
    一百五十九條之五第一項所容許，得作為證據之例外規定之
    一。第查：被告丙○○及檢察官於原審言詞辯論終結前，除
    被告丙○○對卷附臺北縣政府警察局指認犯罪嫌疑人紀錄表
    之證據能力有爭執外，渠等對於其餘卷存之供述證據及書證
    部分於原審調查時，則均未主張有刑事訴訟法第一百五十九
    條第一項不得為證據之情形，是本案經調查之其餘證據均有
    證據能力。次查，被告丙○○對其於警詢時簽名指認同案被
    告甲○○之「臺北縣政府警察局指認犯罪嫌疑人紀錄表」文
    書之證據能力雖有所爭執，並辯稱：我於警詢作指認時，因
    警察所調出讓我看的口卡都很模糊，且因警察對我說話很大
    聲而感到害怕，又急著回去帶小孩，所以才會指認甲○○云
    云。然觀諸卷附臺北縣政府警察局指認犯罪嫌疑人紀錄表（
    見同署九十三年度偵字第一○二八三號偵查卷第十四頁），
    係由被告丙○○親簽姓名指認，其上列有四張嫌疑人正面大
    頭照片，每張照片上嫌疑人之面貌五官均清晰可辨，並無模
    糊不清之情形，且被告丙○○另有在甲○○口卡放大之彩色
    照片上簽名指認，此有口卡照片一紙存卷可考（見同上偵查
    卷第十六頁），另參酌被告丙○○於檢察官偵訊時尚以證人
    之身分具結證稱其確係將上開帳戶存摺等物出售予甲○○等
    情無誤，但其未曾提及其於警詢時之指認程序有何遭警察脅
    迫等瑕疵（見同署九十四年度偵緝字第三四一號偵查卷第十
    八頁），是以，被告丙○○以開情詞置辯，顯難採信，應認
    上開指認犯罪嫌疑人紀錄表，係被告丙○○本於其自由意思
    所為之書面陳述，亦得作為本案之證據，合先敘明。
  (二)被告丙○○自白九十三年四月二十三日在華僑銀行中和分行
    開立帳戶及申請金融卡，並以一千五百元向其購買存摺金融
    卡之共同被告是否係同案被告甲○○或另有其人：
  1.被告丙○○於警詢時即已明白坦稱：於九十四年六月二十一
    日十時許，綽號「阿文」之成年男子（以下簡稱「阿文」）
    約我至板橋火車站，我抵達時看到阿文和她的女朋友（綽號
    小紅、大陸女子、約二十六歲），駕駛豐田汽車車身綠色或
    藍色1800cc，到達臺北縣板橋市區○路二十六號華僑銀行後
    ，他叫我下車至華僑銀行開戶，並告訴我將開戶出來之存摺
    交予他使用一個月，他會給我一千五百元（尚未拿到），就
    被行員發現我之前就有在華僑銀行開戶並被警方列為警示帳
    號，行員就通知警方到場處理，並經我同意至警察局協助調
    查；而我之前確有在華僑銀行（中和市○○路○○路口）、
    富邦銀行（中和市○○路○○路口附近）、玉山銀行（板橋
    市○○路家樂福附近）、中和連城路郵局開戶，在銀行開戶
    「阿文」會給我一千五百元，在郵局是三千元，上述金融機
    構都是「阿文」開車載我至銀行開戶，他則會在銀行外面觀
    察等候，一直到我開戶結束將存摺、金融卡及印鑑交我交予
    「阿文」後，「阿文」就拿錢給我，並馬上離開，我就自己
    坐車離開，我連帳號都不清楚，也沒有使用過等情節甚詳；
    其並且於警詢時對「阿文」之外貌特徵及其如何認識「阿文
    」經過等情節詳細描述稱：該名綽號「阿文」男子，理平頭
    、中等身材、約四十歲、一百七十五公分，我知道「阿文」
    原本住板橋市○○路八號一樓，開檳榔攤，但最後好像搬到
    附近便利商店樓上，我係經由我妹妹莊美貞介紹而認識「阿
    文」，而且有去「阿文」開的檳榔攤二樓打過幾次麻將，認
    識「阿文」約有四個月左右等語（參見同署九十三年度核退
    偵字第五七二號第十四至十八頁）。
  2.又被告於檢察官偵訊時亦供稱：我開設之帳戶是甲○○拿走
    了，因為他說要買我的帳戶拿去存錢，他說不會害我，共賣
    給他華僑銀行、玉山銀行、富邦銀行、郵局總共四本，銀行
    帳戶每本一千五百元，郵局帳戶三千元，等情（見同署九十
    四年度偵緝字第三四一號第十七頁），而經檢察官以被告丙○○為證人，而就同案被告甲○○所涉本案犯行部分訊問被
    告丙○○時，被告丙○○仍具結後證述稱：我確係將所開設
    之帳戶交給甲○○，開戶時，他就在銀行外面等，開完戶後
    ，他就拿走，他說拿帳戶是要存錢，我不曉得甲○○自己為
    何不開戶，亦不知他為何需要四本帳戶等情綦詳（同前偵查
    卷第十八頁）。
  3.參以證人即負責製作被告丙○○警詢筆錄之警員陳陸通於原
    審審理時證述稱：被告丙○○說將帳戶出賣予甲○○，我有
    問她有關甲○○年齡，她說三十幾歲上下，我有調閱電腦前
    科資料與相片讓她指認，她說她有與甲○○見過幾次面，且
    有同桌打過牌，所以我判斷，如果沒有見過面的話，她是無
    法指認甲○○，我有提供四張相片予被告丙○○指認，經她
    確認後，我再單獨從電腦系統將涉嫌人之前科紀錄照片調出
    讓被告丙○○指認，因從電腦螢幕上看到的人物影像比較清
    晰，被告丙○○在看到電腦螢幕顯示之人後即表示就是這個
    甲○○沒有錯，我們有在紀錄表上劃勾註記，我同仁就聲請
    搜索票到板橋市的檳榔攤去搜索，但那裡已經是空的店面，
    好像已搬離等情明確（見原審卷第七五至七七頁），而被告
    丙○○在聽聞證人陳陸通之上開證述後，雖仍否認其有告訴
    過警員「阿文」即是同案被告甲○○，然其既承稱：警察確
    有讓我從電腦螢幕上觀看甲○○之照片，亦有在紀錄表上簽
    名，並有告知警察說螢幕中之人就是我打麻將認識的那個「
    阿文」等語（見原審卷第七七、七八頁），顯見警員確係先
    依據被告丙○○於警詢時所供述出之嫌疑人外貌特徵及身分
    資料，提供包括同案被告甲○○在內之嫌疑人照片四張供被
    告丙○○指認，復由被告丙○○從相片及電腦螢幕上加以雙
    重確認後，始得悉同案被告甲○○為向被告丙○○蒐購上開
    帳戶之人。又衡諸常情，一同打麻將之牌友，係共處一室在
    同一張麻將桌上打牌，席間必有面對面近距離交談，則被告
    丙○○既供述稱其有與「阿文」在板橋市○○路檳榔攤二樓
    一起打過幾次麻將等情屬實；同案被告甲○○亦於原審審理
    時坦稱：我是於九十三年四、五月間，經由被告丙○○之妹
    莊美貞介紹而認識被告丙○○，被告丙○○有至我開設位在
    板橋市○○路八號之檳榔攤打麻將，又被告丙○○確實認識
    我女友「小紅」，並有一起打過麻將等情無訛（見原審卷第
    五二頁、第五四頁、第九七頁），參以證人即被告丙○○之
    雙胞妹妹莊美貞於原審審理時證稱：我確有介紹被告丙○○
    到甲○○居處打牌等情明確（見原審卷第七九至八十頁），
    凡此均與被告丙○○所述情節相吻合。
  4.據上，足認被告丙○○應能清楚記憶並正確描述及指認出對
    於其口中所指述「阿文」之人究係何人無誤。此外，並有由
    被告丙○○均親簽姓名指認之臺北縣政府警察局指認犯罪嫌
    疑人紀錄表、同案被告甲○○之口卡照片各一紙（見同署九
    十三年度偵字第一○二八三號偵查卷第十四頁、第十六頁）
    可資佐證，應認被告丙○○於警詢及偵查中之指認為真實。
    是以，被告丙○○迄於原審審理時始更異前詞改辯稱：我所
    指「阿文」係我在三重市大同公園認識之人，並非同案被告
    甲○○云云，此顯與其於警詢與偵訊時之前開供述大相逕庭
    ，應係事後迴護同案被告甲○○之遁詞，無足採為憑信。據
    上各節，參互印證，足認被告丙○○確係將上開帳戶之存摺
    、印章及提款等物出售予同案被告甲○○。
  (三)同案被告甲○○否認曾向被告丙○○收購系爭銀行帳戶存摺
    、金融卡之證言，是否具有可信性：
  1.雖同案被告甲○○於原審審理時雖矢口否認有收購被告丙○○任何帳戶存摺等物，並辯稱：被告丙○○只有拿過一本臺
    灣中小企業銀行（以下簡稱臺企銀行）之存摺給我，請我幫
    忙向銀行辦理貸款，經我詢問過後，該帳戶係全新開戶，並
    無法申請貸款，我即打電話請被告丙○○將該存摺取回云云
    。惟查：同案被告甲○○於檢察官偵訊時係供稱：被告丙○○只有交付過一本中國信託的存簿給我，我放在車裡，而於
    九十三年四、五月間，在桃園，車窗被打破而車內物品包括
    該本存簿均被偷走等語（見同署九十三年度核退偵字第五七
    二號偵查卷第五一頁），然同案被告甲○○於原審審理時卻
    改口辯稱：我於偵訊時是說有收受被告丙○○之臺企銀行存
    簿，但並沒有說是收受被告丙○○之中國信託銀行帳戶存簿
    云云，惟經原審勘驗同案被告甲○○之警詢錄音帶結果，同
    案被告甲○○確有於偵訊時供稱其所收受的帳戶為中國信託
    無誤，此有原審九十四年七月二十五日勘驗筆錄乙份存卷可
    稽（見原審卷第六八、六九頁），是以，同案被告甲○○之
    前後供述並不一致，其前開所辯是否屬實，即有疑義。
  2.雖被告丙○○於原審準備程序時亦附和陳稱：我確實有請甲○○代為申請貸款而給付一本臺企銀行中和分行帳戶存摺及
    印章予甲○○，時間大約是九十三年十一月間的事情等語（
    見原審卷第五三頁），惟此顯與同案被告甲○○所述收受存
    摺的時間相互歧異，其所述是否屬實誠有可議，況且，縱使
    本案被告丙○○確有將一本臺企銀行之存摺交付予同案被告
    甲○○，然此亦與被告丙○○究有無另於九十四年四月間，
    交付上開華僑銀行之存摺等物予同案被告甲○○乙節無任何
    關聯性，尚無從逕以此情事推翻前揭已認定之事實。
  (四)被告丙○○出售如附表所示之存摺及金融卡是否有被害人受
    騙將錢匯入該帳戶，而有幫助共同被告甲○○利用該帳戶詐
    取他人財物之故意：
  1.被害人乙○○於警詢時指訴：我確有接獲電話稱我金融卡遭
    他人盜用，要求我依指示至提款機操作二維條碼變更，我即
    持提款卡至自動提款機依對方電話指示操作，因而受詐騙轉
    帳匯款至被告丙○○開立之前開帳戶等情甚詳（參同署九十
    三年度偵字第一○二八三號偵查卷第十一至十三頁），並有
    被害人所提出之中華郵政公司自動櫃員機儲戶交易明細表、
    「南投警察分局受理詐騙帳戶通報警示、詐騙電話簡便格式
    表」、被告丙○○於前開華僑銀行存款相關業務往來申請/
    約定書、客戶往來明細表各乙份及等存卷可稽（見同上偵查
    卷第二十四、二十五頁；原審卷第三十五至三十七頁），而
    其餘三個帳戶亦有不明款項流入，足認被告之前開帳戶確已
    遭詐欺集團所利用，而以被害人所述前開受騙情節足徵該詐
    欺集團有向不特定人行騙以詐取款項，應堪認定。又衡情，
    在郵局或銀行等金融機構開設存款帳戶，係為個人理財之工
    具，而存款帳戶與該帳戶之印鑑章、提款卡結合，其專屬性
    、私密性更形提高，關乎存戶個人財產權益之保障，除非本
    人或與本人具密切之關係者，難認有何理由可自由流通使用
    該存摺、印章、金融卡，一般人亦均有應妥為保管存摺、印
    鑑章、金融卡，以防止被他人冒用之認識，縱有特殊情況偶
    有將存摺、印鑑章、金融卡交付他人之需，亦必深入瞭解其
    用途後再行提供以使用，恆係吾人日常生活經驗與事理；且
    於郵局或銀行等金融機構申請開設存款帳戶並無任何特殊之
    資格限制，一般民眾皆可利用存入最低開戶金額之方式，任
    意在銀行或郵局等金融機構申請開設存款帳戶，且一人可於
    不同之金融機構申請多數之存款帳戶使用，尚無任何困難，
    此乃眾所周知之事實，而被告並非智能障礙之人，應係具有
    一般社會經驗之人，對此應有所認知。
  2.而有犯罪意圖者，非有正當理由，竟使用他人提供之帳戶，
    客觀上自可預見其目的係供為某筆資金之存入，後再行領出
    之用，且該筆資金之存入及提領過程係有意隱瞞其流程及行
    為人身分曝光之用意，一般人本於一般認知能力應均易於瞭
    解。是以一般人之社會生活經驗，若見他人不以自己名義申
    請帳戶，反而向人收集存款帳戶為不明用途使用或流通，衡
    情對於該等帳戶可能供詐欺、洗錢等不法目的之使用，當有
    合理之預期；況觀諸現今社會上，詐騙集團收購人頭帳戶，
    持以作為信貸、手機簡訊詐欺之事，時有所聞，出賣或出借
    帳戶予非親非故之人，受讓人係為謀非正當資金進出，而掩
    飾隱瞞其資金流程及行為人身份曝光之不法使用，經由媒體
    的報導，幾乎已成為人盡皆知之犯罪手法，被告丙○○為一
    有社會經驗之成年人，其應可預見交付其名義之帳戶存摺及
    金融卡等物件予他人流通，有幫助從事詐欺犯行之人利用該
    帳戶作為不法收取他人款項之可能，則本案被告丙○○任由
    其帳戶物件在外流通，應本具有縱有人利用該等金融帳戶不
    法詐欺收取他人款項之用，其有幫助詐欺犯行甚明。故被告
    丙○○以其不知上開帳戶供作何用云云置辯，顯屬臨訟卸責
    飾詞，無足採信。本案事證已臻明確，被告丙○○犯行堪以
    認定。
六、論罪科刑之法律：
  (一)按刑法上之幫助犯，係指以幫助之意思，對於正犯資以助力
    ，而未參與實施犯罪之行為者而言，如以自己共同犯罪之意
    思，參與實施犯罪構成要件以外之行為，或以自己共同犯罪
    之意思，事先同謀，而由其中一部分人實施犯罪之行為者，
    均為共同正犯（最高法院九十二年度台上字第二一五七號判
    決參照）。
  (二)核被告丙○○基於幫助之意思，出賣如附表所示之四本活期
    儲蓄存款帳戶及金融卡，供甲○○使用其上開帳戶及金融卡
    ；而對於正犯甲○○犯詐欺罪資以助力；丙○○係犯刑法第
    三百三十九條第一項之詐欺取財罪之幫助犯。公訴人認被告
    丙○○所犯係洗錢防制法第九條第一項、第二條第一款幫助
    洗錢罪嫌，容有未當（詳後述），惟因基本事實同一，爰依
    法變更起訴法條。又被告丙○○幫助之詐欺者，多次犯行時
    間緊接，犯罪構成要件相同，顯係基於概括之犯意為之，為
    連續犯以一罪論。被告丙○○既為幫助犯，亦為連續犯，惟
    應按正犯之刑，減輕其刑，並先加重後減輕。
七、撤銷原判決之理由：
  (一)按洗錢防制法第二條第一款之洗錢行為，其所保護之法益，
    重在「妨礙國家對於重大犯罪之訴追及處罰」，構成要件方
    面必須先有重大犯罪所得財物或財產上利益存在，再對之為
    掩飾或隱匿之行為，始能構成，所謂掩飾或隱匿，係指為避
    免上開訴追、處罰而使其所得財物或利益之來源合法化，或
    改變該財物或利益之本質者而言（最高法院九十二年度台上
    字第三六三九號判決意旨參照），若非先有犯罪所得或利益
    ，再加以掩飾或隱匿，而係取得犯罪所得或利益之犯罪手段
    ，或此等行為並未合法化犯罪所得或利益之來源，仍能一目
    瞭然來源之不法性，亦未改變該財物或利益之本質，允非洗
    錢防制法所規範之對象，本件被告出售帳戶存摺、提款卡後
    ，供詐欺集團充為收取被害人陷於錯誤交付財物之用，核僅
    為取得犯罪所得或利益之犯罪手段，抑尚不足以使財物或利
    益之來源合法化，或改變該財物或利益之本質，自非屬洗錢
    防制法第二條第一款定義之洗錢行為，而無同法第九條第一
    項規定之適用餘地。原審認被告所為係犯洗錢防制法第九條
    第一項之幫助犯，容有未洽。又被告丙○○確有出賣附表編
    號一至三之銀行存摺、金融卡給甲○○，上開帳戶亦有不明
    款項流入，被告此部分犯行，亦堪認定，已如前述，原判決
    認此部分不成立犯罪，亦有未當。檢察官此部分上訴，為有
    理由。
  (二)惟檢察官其餘上訴意旨認被告濫用司法資源提起上訴部分，
    則因人民有請願、訴願及訴訟之權，憲法第十六條定有明文
    。人民之訴訟權有其受憲法保障之核心領域，為訴訟權必備
    之基本內容，對其若有欠缺，即與憲法第十六條保障人民訴
    訟權之意旨不符。於其權利遭受侵害時，得訴請救濟之制度
    性保障，其具體內容，應由立法機關制定法院組織與訴訟程
    序有關之法律，始得實現（大法官釋字第三九六號意旨參照
    ）。所謂有權利即有救濟之法理，即在指明人民訴請法院救
    濟之權利為訴訟權保障之核心內容，不容剝奪。依刑事訴訟
    法第三百四十四條第一項既已明定，當事人對於下級法院之
    判決如有不服者，得上訴上級法院。則刑事訴訟程序之當事
    人，如對原審判決不服，即得依法救濟之。本件被告經有罪
    判決後，既對原審判決有所不服，即得依刑事訴訟法相關規
    定請求救濟，此係人民固有訴訟權保障之核心內容，要不得
    因被告提起上訴即謂其態度不佳，被告上訴雖未提出上訴理
    由指摘原判決有何不當，惟檢察官以被告濫行上訴，浪費司
    法資源，認被告犯罪後態度不良，請求從重量刑，尚無可取
    。被告上訴否認犯行，亦無可採，惟原判決既有上開可議而
    無可維持，自應由本院予以撤銷改判。
八、量刑審酌之理由：
  (一)爰審酌被告丙○○為四肢健全之成年人，其不思以正途取財
    ，竟因提供帳戶幫助詐欺，既助長他人犯罪，又增加查緝困
    難，危害被害人財產安全及社會秩序安定，其犯罪後雖坦承
    出售上開帳戶之存摺等物犯行，惟仍飾詞迴護同案被告甲○○之態度等一切情狀，仍量處有期徒刑四月，並諭知易科罰
    金之折算標準。
  (二)又雖然被告有以每個銀行帳戶一千五百元及郵局帳戶三千元
    之代價，出售如附表編號一至四號所示四個帳戶之存摺及金
    融卡予同案被告甲○○，共計獲取七千五百元，惟上開七千
    五百元為被告丙○○犯幫助詐欺罪所得之財物，至今應已花
    用殆盡，為免執行之困難，爰不予宣告沒收，附此陳明。
九、被告丙○○經合法傳喚，無正當理由不到庭，爰不待其陳述
    ，逕行判決之。
十、適用法律：
  (一)程序法方面：刑事訴訟法第369條第1項前段、第371條、第
    364 條、第300條、第299條第1項前段。
  (二)實體法方面：刑法第30條、第339條第1項、修正後刑法第41
    條第1項前段，罰金罰鍰提高標準條例第1條前段、第2條。
本案經檢察官陳明光到庭執行職務。
中    華    民    國    95    年    4     月    28    日
                  刑事第五庭  審判長法  官  吳    敦
                                    法  官  張 傳 栗
                                    法  官  吳 啟 民
以上正本證明與原本無異。
如不服本判決，應於收受送達後十日內向本院提出上訴書狀，其
未敘述上訴之理由者並得於提起上訴後十日內向本院補提理由書
（均須按他造當事人之人數附繕本）。
                                    書記官  江 采 廷
中    華    民    國    95    年    5     月    1     日
附錄本案論罪科刑法條全文：
刑法第三百三十九條
意圖為自己或第三人不法之所有，以詐術使人將本人或第三人之
物交付者，處五年以下有期徒刑、拘役或科或併科一千元以下罰
金。
以前項方法得財產上不法之利益或使第三人得之者，亦同。
前二項之未遂犯罰之。
附表：
┌──┬─────┬───┬───────┬──────┐
│編號│金融機構  │戶名  │  帳號        │開戶日期    │
│    │名    稱  │      │              │            │
├──┼─────┼───┼───────┼──────┤
│ 一 │玉山商業銀│丙○○│0000000000000 │93年4月26日 │
│    │行板橋分行│      │              │            │
│    │          │      │              │            │
├──┼─────┼───┼───────┼──────┤
│ 二 │富邦商業銀│丙○○│00000000000   │93年4月26日 │
│    │行        │      │              │            │
├──┼─────┼───┼───────┼──────┤
│ 三 │中華郵政股│丙○○│048034        │93年4月22日 │
│    │份有限公司│      │              │            │
│    │中和連城路│      │              │            │
│    │郵局（局號│      │              │            │
│    │：031175）│      │              │            │
├──┼─────┼───┼───────┼──────┤
│ 四 │華僑商業銀│丙○○│00000000000000│93年4月23日 │
│    │行中和分行│      │              │            │
└──┴─────┴───┴───────┴──────┘


司法院資訊處製作；財團法人民間司法改革基金會備份。
